【裁判字號】    92,易,66
【裁判日期】    920508
【裁判案由】    毒品危害防制條例
【裁判全文】
臺灣苗栗地方法院刑事判決                           九十二年度易字第六六號
    公  訴  人  臺灣苗栗地方法院檢察署檢察官
    被      告  甲○○
右列被告因毒品危害防制案件，經檢察官提起公訴（九十二年度毒偵字第一０號），
本院判決如左：
    主  文
甲○○連續施用第二級毒品，累犯，處有期徒刑捌月。
扣案之安非他命壹包（淨重零點伍陸公克）沒收銷燬之；安非他命吸食器即玻璃吸管
壹支沒收。
    事  實
一、甲○○曾於民國（下同）八十八年十月二十日，因竊盜案件，經本院判處有期徒
    刑二年六月，於八十八年十一月二十五日確定，並於九十年十一月二十日縮刑期
    滿執行完畢。
二、甲○○又曾於八十八年六月間，因一犯施用毒品案件，經本院裁定送觀察、勒戒
    後，認無繼續施用毒品傾向，由台灣苗栗地方法院檢察署檢察官於八十八年七月
    二十日以八十八年度偵字第二五七九號不起訴處分確定。復於九十年十二月間，
   因二犯施用毒品案件，經本院裁定送觀察、勒戒後，認有繼續施用毒品之傾向，
    由台灣苗栗地方法院檢察署檢察官先送強制戒治外，另向本院聲請簡易判決處刑
    ，由本院於九十一年二月十八日以九十一年度苗簡字第一五一號判處有期徒刑六
    月，並已確定。至甲○○上開送台灣台中戒治所強制戒治部分，曾於九十一年九
    月六日停止戒治付保護管束而出所，詎甲○○猶不知悔改，復基於概括之犯意，
    分別於九十一年十二月十一日上午九時許、同年月十六日上午十時許、同年月十
    九日下午一時三十分許，連續在其苗栗縣苗栗市水源里陽明一二三號住處，以將
    安非他命置於玻璃器內，下以火燒烤吸取其產生煙霧之方式，五年內三犯非法施
    用第二級毒品安非他命三次。嗣於九十一年十二月十九日下午一時五十五分許，
    在其上開住處為警查獲，警方並當場扣得甲○○所有之安非他命一包（淨重０˙
    五六公克），及安非他命吸食器即玻璃吸管一支。
三、案經苗栗縣警察局苗栗分局報請台灣苗栗地方法院檢察署檢察官偵查起訴。
    理  由
一、右開事實，迭據被告甲○○於警訊時及偵、審中供認不諱，而其尿液經警採集送
    請檢驗結果，確呈有甲基安非他命陽性反應，有苗栗縣衛生局九十一年十二月三
    十日九十一衛檢字第九一二三三三二號煙毒尿液檢驗成績書、苗栗縣警察局苗栗
    分局偵辦煙毒、麻藥案件嫌犯尿液檢體編號登記簿等影本各乙紙在卷足參，並有
    被告甲○○所有之安非他命一包（淨重０˙五六公克），及安非他命吸食器即玻
    璃吸管一支，扣案足資佐證。被告甲○○又曾於八十八年六月間，因一犯施用毒
    品案件，經本院裁定送觀察、勒戒後，認無繼續施用毒品傾向，由台灣苗栗地方
    法院檢察署檢察官於八十八年七月二十日以八十八年度偵字第二五七九號不起訴
    處分確定；復於九十年十二月間，因二犯施用毒品案件，經本院裁定送觀察、勒
    戒後，認有繼續施用毒品之傾向，由台灣苗栗地方法院檢察署檢察官先送強制戒
    治外，另向本院聲請簡易判決處刑，由本院於九十一年二月十八日以九十一年度
    苗簡字第一五一號判處有期徒刑六月，並已確定，此分別有台灣苗栗地方法院檢
    察署刑案資料查註紀錄表、台灣高等法院被告全國前案紀錄表、台灣高等法院檢
    察署刑案紀錄簡覆表、台灣苗栗地方法院法務部在監在押資料表等在卷足憑。事
    證明確，被告甲○○五年內三犯施用毒品之犯行，洵堪認定。
二、核被告甲○○所為，係犯毒品危害防制條例第十條第二項之施用第二級毒品罪。
    被告甲○○持有第二級毒品之低度行為，已為施用之高度行為所吸收，不另論罪
    。被告甲○○先後三次施用毒品行為，時間緊接，所犯罪名之構成要件相同，顯
    係基於概括之犯意而為，應依連續犯之規定論以一罪，並依法加重其刑。又被告
    甲○○曾於八十八年十月二十日，因竊盜案件，經本院判處有期徒刑二年六月，
    於八十八年十一月二十五日確定，並於九十年十一月二十日縮刑期滿執行完畢，
    有上述台灣苗栗地方法院檢察署刑案資料查註紀錄表、台灣高等法院被告全國前
    案紀錄表等在卷足憑，五年內再犯本件有期徒刑以上刑之罪，為累犯，應依刑法
    第四十七條規定遞加重其刑。爰審酌被告甲○○一再非法施用安非他命，理應重
    罰，惟念其施用毒品僅戕害個人身心，及犯後能坦白承認，態度良好等一切情狀
    ，量處如主文所示之刑，以資儆懲。
三、至扣案之安非他命一包（淨重０．五六公克），係第二級毒品，應依毒品危害防
    制條例第十八條第一項前段規定沒收銷燬之。另安非他命吸食器即玻璃吸管一支
    ，則係被告甲○○所有，供其吸食安非他命犯罪所用之物，已據被告甲○○供述
    甚明，應依刑法第三十八條第一項第二款之規定，予以宣告沒收。
據上論斷，應依刑事訴訟法第二百九十九條第一項前段，毒品危害防制條例第十條第
二項、第十八條第一項前段，刑法第十一條、第五十六條，第四十七條、第三十八條
第一項第二款，判決如主文。
本案經檢察官洪清秀到庭執行職務。
中      華      民      國    九十二    年      五      月      八      日
                             台灣苗栗地方法院刑事第一庭
                                     法  官  柳  章  峰
右正本證明與原本無異。
如不服本判決，應於判決送達後十日內向本院提出上訴狀( 應附繕本 )。
                                     書記官  歐  明  秀
中      華      民      國    九十二    年      五      月      八      日
毒品危害防制條例第十條
施用第一級毒品者，處六月以上五年以下有期徒刑。
施用第二級毒品者，處三年以下有期徒刑。


司法院資訊處製作；財團法人民間司法改革基金會備份。
